# 法院打进来的执行款应该如何处置

提问人：kdw777 时间：2020-04-24 11:32:00
背景：A是物业所有人，出租方。B是承租方。C是转租方。租赁期间B欠A租金110W万元，同时双方打官司， 2019年 9 月打完官司判定B公司败诉，AB之间合同解除，B返还建筑物，并且要求执行期间C应该支付给B的转租费用100W要转入法院转户。问题 1 ：经法院和A核实后，100W打进了A账户，这个钱A可以冲减对B的应收账款吗？如果不能，A应该开票给C做收入吗
问题 2 ：假设C应该支付给B的转租费用100W中，有40W是 9 月份以前的租金费用，60W是 9 月份以后的租金费用，那么这个40W和60W，A公司应该怎么做会计处理？ 请指教，谢谢

回答人：chenyiwei
建议了解法院判决的具体内容，特别是法院是否认可AB之间的该租赁合同在 9 月之前的效力，双方发生纠纷的原因，此前租赁合同是否正常履行，C是否一直使用该出租建筑物等，以确定是否应直接确认对C的租金收入并向C开具发票。此问题必要时可咨询律师的法律专业意见。